【裁判字號】    95,交易,105
【裁判日期】    950516
【裁判案由】    過失致死
【裁判全文】
臺灣高雄地方法院刑事判決             95年度交易字第105號
公  訴  人  臺灣高雄地方法院檢察署檢察官
被      告  甲○○
上列被告因過失致死案件，經檢察官提起公訴（95年度偵字第
3727號），本院依簡式審判程序，判決如下：
    主  文
甲○○因過失致人於死，處有期徒刑壹年陸月，緩刑肆年。
    事  實
一、甲○○於民國95年1 月19日下午3 時9 分許，駕駛車牌號碼
    6791-JY 號自用小客貨車，沿高雄縣林園鄉○○路由西向東
    方向行駛，行經潭平路上溪州幹60左支11電線桿處時，本應
    注意車前狀況，並採取必要之安全措施，以防止發生危險事
    故，且汽車在雙向2 車道行駛時，應在遵行車道內行駛，在
    劃有行車分向線之路段，超車時得駛越，但不能併行競駛，
    而依當時天候晴、日間自然光線、柏油路面乾燥無缺陷亦無
    障礙物、視距良好，並無不能注意之情事，竟仍疏未注意，
    適有洪婉齡騎乘車號WCW-847 號輕型機車後載洪婉齡之子梁
    育廷，沿潭平路東向西方向直行至上開電線桿前時，遭因感
    冒而精神不濟之甲○○所駕駛車輛逆向迎面撞擊而人車倒地
    ，致洪婉齡、梁育廷均摔落路旁水溝內，嗣經路人報警求援
    ，洪婉齡於同日下午4 時40分許送抵高雄縣林園鄉建佑醫院
    救治前，即因頭部外傷、左顏面大撕裂傷、左下肢及左大腿
    深部大裂傷、左小腿骨折，致出血性休克不治死亡，梁育廷
    則經建佑醫院轉送高雄長庚醫院救治後，於同日晚上10時20
    分許，因胸部及腹部挫傷併內部器官損傷及出血、呼吸衰竭
    及體腔開放性傷口引發出血性休克而不治死亡。
二、案經洪婉齡之夫乙○○訴由高雄縣政府警察局林園分局報告
    臺灣高雄地方法院檢察署檢察官偵查起訴。
    理  由
一、本件被告甲○○所犯係死刑、無期徒刑、最輕本刑為3 年以
    上有期徒刑以外之罪，其於準備程序就被訴事實為有罪之陳
    述，經受命法官告知簡式審判程序之旨，並聽取其與公訴人
    之意見後，本院認無不得或不宜改依簡式審判程序進行之情
    形，爰依刑事訴訟法第273 條之1 第1 項規定，裁定由受命
    法官獨任進行簡式審判程序，合先敘明。
二、上揭事實，被告於警詢、偵查及本院審理中均已坦承不諱，
    且經事故現場目擊證人張漢崇於警詢時陳述「我當時是騎著
    腳踏車沿潭平路東向西行駛慢車道往鳳林路方向，騎至肇事
    地點時，看見被告車輛在我前方約15公尺左右，突然逆向行
    駛至我的車道，我就馬上向右緊靠道路，結果對方還是一直
    衝撞過來，我就趕緊跳車躲道路邊。就聽到碰一聲，我就馬
    上回頭看，就看見有部機車被撞倒在路旁，造成1 名小孩摔
    倒在路旁水溝內，當時我們在場協助的路人都並未發現有小
    孩子的大人飛到10公尺左右的水溝內，是119 到達後才發現
    有人倒在水溝內」等語，並有道路交通事故現場圖、道路交
    通事故現場圖、道路交通事故調查報告表(一)(二)各1 紙及道路
    交通事故現場蒐證相片20張附卷足資佐證。又被害人洪婉齡
    、梁育庭確因本件車禍，致洪婉齡頭部外傷、左顏面大撕裂
    傷、左下肢及左大腿深部大裂傷、左小腿骨折，於送醫救治
    前因出血性休克不治死亡；梁育廷因胸部及腹部挫傷併內部
    器官損傷及出血、呼吸衰竭及體腔開放性傷口，送醫急救後
    仍因出血性休克而不治死亡等情，亦有臺灣高雄地方法院法
    醫檢察署驗斷書1 份、建佑醫院及長庚紀念醫院高雄分院診
    斷證明書各1 紙、相驗屍體證明書2 紙及相驗照片8 張附卷
    足據，堪認被告自白與事實相符。
三、按汽車行駛時，駕駛人應注意車前狀況，並採取必要之安全
    措施，且汽車在雙向2 車道行駛時，應在遵行車道內行駛，
    在劃有行車分向線之路段，超車時得駛越，但不能併行競駛
    ，道路交通安全規則第94條第3 項、第97條第1 、3 款分別
    定有明文。查本件被告考領有駕駛執照，應熟知上揭交通規
    則，且依當時情況，天候晴、日間自然光線、柏油路面乾燥
    無缺陷亦無障礙物、視距良好，有卷附道路交通事故調查報
    告表(一)1 紙記載明確，客觀上並無不能注意之情事，惟被告
    竟仍疏未注意車前狀況，在雙向2 車道行駛時，無故駛入對
    向車道，致其所駕駛之自小貨車與被害人所騎乘之機車發生
    擦撞，致被害人洪婉齡、梁育廷均因出血性休克不治死亡，
    則被告就本件交通事故之發生具有過失甚明。且被害人2 人
    既因本件交通事故而死亡，與被告之過失行為間，顯然有相
    當因果關係。綜上所述，本案事證明確，被告犯行，堪以認
    定，應予依法論科。
四、核被告所為，係犯刑法第276 條第1 項之過失致人於死罪。
    被告以一過失行為致被害人洪婉齡、梁育廷2 人死亡，侵害
    2 生命法益，為想像競合犯，應依刑法第55條從一重處斷。
    被告於肇事後留在現場，並於有偵查犯罪職權之機關或公務
    員僅知悉犯罪事實，但不知犯罪人為何人前，即向前來現場
    處理之員警坦承肇事等情，業經被告供承在卷（見本院卷第
    28頁），此觀道路交通事故現場圖「肇事經過摘要欄」記載
    被告甲○○為肇事駕駛之人等語可供佐參，應認被告所陳屬
    實，嗣被告並接受裁判，合乎自首之要件，應依刑法第62條
    前段之規定，減輕其刑。審酌被告駕駛自小貨車，未能注意
    車前狀況，逆向擅闖對向車道，直接迎面撞擊被害人洪婉齡
    所騎乘之機車，致被害人2 人傷重不治死亡，造成被害人家
    屬遭受無法彌補之傷痛，刑罰本應從重；惟另考量被告並無
    犯罪前科紀錄，有臺灣高等法院被告前案紀錄表及本院被告
    院內索引卡紀錄表各1 份在卷可參，素行良好，且犯後已坦
    承犯行，表示悔意，復與被害人家屬達成和解並賠償損害，
    有屏東縣萬丹鄉調解委員會調解書1 份附卷可查（見本院卷
    第32頁），犯後態度尚稱良好等一切情狀，量處如主文所示
    之刑。末查，被告前未曾受有期徒刑以上刑之宣告，已如前
    述，其因一時不慎，致罹刑典，事後坦承犯行，並與被害人
    家屬達成和解，彌補被害人家屬所受損失，堪認尚有悔意，
    經此偵審程序及罪刑之宣告，當知所警惕，信無再犯之虞，
    本院認所宣告之刑以暫不執行為當，併予宣告緩刑4 年，以
    啟自新。
據上論斷，應依刑事訴訟法第273 條之1 第1 項、第284 條之1
、第299 條第1 項前段，刑法第276 條第1 項、第55條、第62條
前段、第74條第1 款，罰金罰鍰提高標準條例第1 條前段，判決
如主文。
本案經檢察官丙○○到庭執行職務。
中    華    民    國    95    年     5    月    16    日
                  交通法庭    法  官  李嘉益
以上正本證明與原本無異。
如不服本判決，應於收受送達後10日內向本院提出上訴書狀。
中    華    民    國    95    年     5    月    16    日
                              書記官  郭南宏
附錄本判決論罪之法條：
刑法第276條第1項
因過失致人於死者，處2 年以下有期徒刑或拘役或2 千元以下罰
金。


司法院資訊處製作；財團法人民間司法改革基金會備份。
